# 请教陈老师及各位老师：处置子公司问题

提问人：andry-c 时间：2012-01-10 23:18:54
请教陈老师及各位老师： 准则中有这样的要求“母公司在报告期内处置子公司，应当将子公司当期期初至处置日的收入、费用、利润纳入合并利润表。”此规定中，处置日如何确定啊？比如股权处置是在 11 月 23 日完成的，母公司在编制合并利润表的情况下，应纳入原子公司收入、费用、利润的时间段是那一段啊 1-11月？还是1-10月？ 如果A公司在 11 月 23 日处置了子公司C，B公司在 11 月 23日，购买了子公司C. A公司合并1-11月份原子公司C的利润表、现金流量表（？），B公司合并C的资产负债表，总觉得怪怪啊？不太理解啊？有何理论基础啊？ 感谢陈老师及各位老师！

回答人：chenyiwei
请反过来运用《企业会计准则第 20 号——企业合并》的应用指南规定的购买日确定条件，确定控制权丧失日（处置日）。 你说的案例，理论上原股东和新股东合并的分界线应当是处置日（从新股东的角度即为购买日），实物中一般将距离该日最近的月初或月末日的财务状况和经营成果来近似模拟该购买日的存在状况，如果差异不大是完全可以接受的。